

UN POCO SOBRE MÍ

Llevo casi 5 años trabajando en la creación de páginas. Disfruto mucho trabajar con gente que ama su trabajo y que siempre buscan buenos resultados como equipo. Pienso que el humor, la diversión y la creatividad son los ingredientes para estar en un buen ambiente de trabajo. Me gustan los deportes, sobre todo el soccer y el karate, soy cinta negra y he tenido la oportunidad de representar a mi estado y a mi país con orgullo.



EXPERIENCIA PROFESIONAL

DataFactory (Diciembre 2013 - Actual)

UI/Designer

Front end de los proyectos usando SASS, LESS. HTML5, ¡Query, boostrap, xsl, ¡son, ajax. Programas crunch, TortoiseSVN, winSCP, sublime.

Avanade/Accenture (Noviembre 2012 - Noviembre 2013)

Senior UI

Maquetación de las interfaces. Participe en grandes proyectos como front-end para Gates Foundation y Microsoft.

Definity First (Julio 2011 - Noviembre 2012)

UI Developer

Diseño web. Conocimiento de plataformas Visual Studio y SharePoint Designer.

Espacios de México (Julio 2010 - Julio 2011)

Web Developer

Conocimiento de Joomla/VirtueMart, PHP, bases de datos, cPanel y Filezilla SysOp (Octubre 2009 - Julio 2010)

Diseño Web

Consultoría con mas de 40 clientes simultáneos. Diseño de páginas en html v flash.



HTML & CSS (HTML5 & CSS3)

INGLÉS / JOOMLA

SHAREPOINT DESIGNER

XSL/JSON/AJAX



EXTRACURRICULAR - DEPORTIVO

Represente a México en Karate desde el 2002 al 2012:

3° Lugar Copa Norteamericana, celebrado en las Vegas, Nevada.

Participación en Campeonato Panamericano, celebrado en Managua, Nicaragua. Participación en la Open Internacional de Wasqueal, Francia.

Participación en el Mundial de Shoto Kan, celebrado en Chicago, Illinois.

Participación en el XXIV Campeonato Panamericano, celebrado en Quito, Ecuador.

1° Lugar kumite individual Torneo Junior Olympics celebrado en Honolulu, Hawaii.

1° Lugar kumite en equipo Torneo Junior Olympics celebrado en Honolulu, Hawaii.

☑ liz.villegas@mil57.mx❤ +11 521 811.370.0785www.mil57.mx

EDUCACIÓN

Licenciatura en Diseño
Gráfico Digital
Graduada con honores
Universidad Regiomontana,
Monterrey, N.L., México.
Certificado - Curso Ingles
ILSC Education Group
Vancouver, BC, Canadá.
Maestría en Psicología Deportiva
Universidad Regiomontana

ÁREAS DE INTERÉS

Monterrey, N.L., México.

Diseño: {web, imagen, editorial}.

Mercadotecnia, Publicidad,
Identidad corporativa.
Entrenadora y/o psicóloga
deportiva.

OBJETIVOS

Seguir aprendiendo nuevas herramientas que me puedan ayudar en los desarrollos en los que participo.

¿QUIERES SABER MÁS?

Si quieres saber más visita la página: www.mil57.mx

O escribeme, estaré muy contenta de contestar tus preguntas o inquietudes.